# 外币债权转股权的汇率问题

提问人：kingxsmt 时间：2022-10-19 14:08:23
请教陈版：A公司有一个全资子公司B，是一家香港公司，记账本位币是港币。 2020 年 12 月 10 日作为往来款转给了B公司 300 万美元，B公司作为其他应付款核算。 2021 年 9 月 10 日，公司将 300万美元中的 200 万转为B公司的实收资本。请问： 2021 年 9 月 30 日A公司编制合并报表时，B公司实收资本应用哪个汇率？

回答人：chenyiwei
在作为往来款核算期间，A、B各自均在期末进行汇兑损益调整。在转股时点，再仅限一次汇兑损益调整，以该日的即期汇率为基础核算B公司转为权益的金额和A公司转为长投成本的金额。

提问人：kingxsmt 时间：2022-10-24 18:51:14
谢谢陈版，上条回复我已经明白了，我想再问下，实收资本和长投是按转股日 200 万美元与美元兑人民币汇率算，还是按香港公司工商登记上的港币金额与当天港币兑人民币汇率算呢？

回答人：chenyiwei
按实际转股时点的即期汇率。